臺灣板橋地方法院民事判決　　　　　　　 96年度訴字第150號
原　　　告　甲○○
訴訟代理人　謝清福律師
被　　　告　乙○○
訴訟代理人　丙○○
上列當事人間請求侵權行為損害賠償事件，經本院於民國96年9
月20日言詞辯論終結，判決如下：
    主  文
被告應給付原告新臺幣肆拾陸萬陸仟柒佰捌拾捌元，及自民國九
十五年十二月十四日起至清償日止，按年息百分之五計算之利息
。
原告其餘之訴駁回。
訴訟費用由被告負擔二分之一，餘由原告負擔。
本判決第一項得假執行；倘被告以新臺幣肆拾陸萬陸仟柒佰捌拾
捌元為原告預供擔保，得免為假執行。
原告其餘假執行之聲請駁回。
    事實及理由
一、原告主張：
  (一)被告於民國94年7 月9 日10時10分許，駕駛車號2739-KR 自
    用小客車（下稱系爭汽車），沿台北縣土城市○○路往亞洲
    路方向行駛，行經中山路與成功路路口時，本應注意汽車駕
    駛人駕車時應注意車前狀況，並與前車間保持可煞停之距離
    ，以防止危險事故發生，且依當時情形，又無不能注意情形
    ，竟疏未注意，追撞行駛於前由原告所騎乘F99-215 號重型
    機車（下稱系爭機車），致原告人車倒地，受有脾臟裂傷、
    左鎖骨骨折、骨盆骨折等傷害，導致日後懷孕生產有難產可
    能，爰本於侵權行為法律關係提起本訴。
  (二)茲就原告所受損害說明於下：
    (1)醫藥費：原告受傷後計支出西醫醫藥費新臺幣（下同）8
      萬3,138元；中醫醫藥費1萬5,690元。
    (2)因受傷就醫支出計程車資7,400元。
    (3)為鑑定本件車禍責任屬支出3,000元。
    (4)醫療用品費用9,871元。
    (5)看護費用12萬元。
    (6)機車修理費4萬750元。
    (7)薪資損失6個月共14萬8,200元。
    (8)將來預防難產所需費用約20萬元。
    (9)精神損害賠償：原告於受傷後精神受有極大刺激，痛苦萬
      分非筆墨能形容，尤其憶及將來結婚生子有難產可能，心
      中無一時安心，精神上折磨更是厲害，此部分爰請求非財
      產損害賠償50萬元。
  (三)併為聲明：被告應給付原告112 萬8,049 元，及自起訴狀繕
    本送達翌日（95年12月14日）起至清償日止，按年息5%計算
    之利息；原告願供擔保，請准宣告假執行。
二、被告抗辯：對於原告主張之侵權行為事實，被告無爭執。另
    就原告所請求項目中醫療費用、計程車資、看護費用無意見
    。但就鑑定責任費用部分，被告自始未否認，應無鑑定必要
    ；車損部分，則至多僅有1 萬5,000 元；薪資計算應由原告
    進一步舉證；難產費用部分，依據評估僅會影響自然產，對
    於剖腹產部分應不會影響；非財產損害賠償部分則屬過巨等
    語。併為答辯聲明：原告之訴駁回；如受不利判決願供擔保
    ，請免為假執行。
三、兩造不爭執之事項：
  (一)被告於94年7 月9 日10時10分許，駕駛系爭汽車，沿台北縣
    土城市○○路往亞洲路方向行駛，行經中山路與成功路路口
    時，本應注意汽車駕駛人駕車時應注意車前狀況，並與前車
    間保持可煞停之距離，以防止危險事故發生，且依當時情形
    ，又無不能注意情形，竟疏未注意，追撞行駛於前由原告所
    系爭機車，致原告人車倒地，受有脾臟裂傷、左鎖骨骨折、
    骨盆骨折等傷害，導致日後懷孕生產有難產可能等情，並有
    判決書一份在卷可佐。
  (二)原告因系爭車禍受傷，致支出醫療費用9 萬8,828 元；計程
    車資7,400 元；看護費用12萬元。另原告所有系爭機車部分
    因車禍受損金額為1 萬5,000 元。
  (三)原告於車禍前任職於訴外人耀華電子股份有限公司，其自94
    年7 月起至95年1 月止，共因請假遭公司扣薪2 萬5,560 元
    ，並有耀華電子股份有限公司96年4 月27日燿人字第96079
    號函及薪資明細各一份附卷可憑。
四、原告主張：被告於94年7 月9 日10時10分許，駕駛系爭汽車
    ，沿台北縣土城市○○路往亞洲路方向行駛，行經中山路與
    成功路路口時，本應注意汽車駕駛人駕車時應注意車前狀況
    ，並與前車間保持可煞停之距離，以防止危險事故發生，且
    依當時情形，又無不能注意情形，竟疏未注意，追撞行駛於
    前由原告所騎乘系爭機車，致原告人車倒地，受有脾臟裂傷
    、左鎖骨骨折、骨盆骨折等傷害，導致日後懷孕生產有難產
    可能等情，既為被告所不爭執，而可認為真正。則原告本於
    侵權行為法律關係提起本訴，請求被告賠償其因車禍發生所
    受損害，於法自無不合。
五、按因故意或過失，不法侵害他人之權利者，負損害賠償責任
    ；不法侵害他人之身體或健康者，對於被害人因此喪失或減
    少勞動能力或增加生活上之需要時，應負損害賠償責任；不
    法侵害他人之身體、健康……，被害人雖非財產上之損害，
    亦得請求賠償相當之金額，民法第184 條第1 項前段、第19
    3 條第1 項、第195 條第1 項分別定有明文。茲就原告請求
    之金額臚列說明於后：
  (一)原告主張其因車禍發生支出(1)西醫醫藥費8 萬3,138 元；中
    醫醫藥費1 萬5,690 元。(2)計程車資7,400 元。(3)看護費用
    12萬元。(4)機車車損費用1 萬5,000 元，合計24萬1,228 元
    （83138+15690+7400+120000+15000=241,228） 等情，既為
    兩造所不爭執，並有診斷證明書1 份、醫療收據25紙、計程
    車收據19紙、看護費用證明單1 份在卷可佐，原告此部部分
    請求，自屬有據。
  (二)原告主張：其為鑑定本件車禍責任屬支出3,000 元鑑定費一
    節，縱認屬實。此部分損害之支出既與車禍之發生間並無相
    當因果關係，原告此部分之請求，自屬無據。
  (三)原告主張：其因車禍受傷，致支出相關醫療用品費用9,871
    元部分，固據提出統一發票18紙為證。然為被告所否認辯以
    ：前開單據並未記載購買明細，無法證明係供系爭車禍受傷
    所使用等語。是以此部分自應由原告就支出明細為進步舉證
    ，惟原告並未提出其餘證據以供本院審酌，經本院調查之結
    果，難認此部分之支出與系爭車禍之發生間具相當因果關係
    ，應予剔除。
  (四)原告主張：其因車禍受傷無法工作，致受有6 個月薪資損失
    合計14萬8,000 元等情。既為被告所否認，自應由原告負舉
    證之責。經查，原告於車禍前任職於訴外人耀華電子股份有
    限公司，其自94年7 月起至95年1 月止，共因請假遭公司扣
    薪2 萬5,560 元等情，有耀華電子股份有限公司96年4 月27
    日燿人字第96079 號函及薪資明細各一份附卷可憑，且為兩
    造所不爭執，此部分原告受損金額，自應以2 萬5,560 元計
    ，逾此部分之請求，則屬無據。
  (五)原告主張：其因車禍受傷，損及骨盆，將來有難產之可能，
    將來預防難產所需費用約20萬元等語。查關於原告提出診斷
    證明書所載「有難產之可能」一節，經本院依聲請函詢財團
    法人亞東紀念醫院結果，經該院於96年6 月15日以亞歷字第
    0966410377號函覆「預防難產的費用隨時空環境有所變異，
    一般是以剖腹產治療費用及相關費用來估計，建議可查詢婦
    產科醫學會自費剖腹產的費用及相關支出。」等情（兩造對
    於前開函覆內容並無爭執），經本院調查結果認，縱依原告
    身體狀況將來確有剖腹產之必要，亦屬醫療必要方式而屬全
    民健康保險給付範疇（即無自費支出之必要）。則原告主張
    ：其因受傷，而有自費支出剖腹產等相關費用必要，進而請
    求預估費用20萬元一節，應屬無理由。
  (六)原告主張：原告於受傷後精神受有極大刺激，痛苦萬分非筆
    墨能形容，尤其憶及將來結婚生子有難產可能，心中無一時
    安心，精神上折磨更是厲害，此部分爰請求非財產損害賠償
    50萬元。經本院審酌原告為大專畢業，未婚，車禍時輔24歲
    ，於車禍受傷前任職於燿華電子股份有限公司，每薪資約2
    萬餘元；因本件車禍受有脾臟裂傷、左鎖骨骨折、骨盆骨折
    等傷害，導致日後懷孕生產有難產可能（並有個人基本資料
    查詢、燿華電子股份有限公司函及診斷證明書各1 份附卷可
    查）；被告為國中畢業，未婚（有個人基本資料一份在卷可
    查）等兩造之教育、經濟狀況、家庭狀況、本件侵權行為發
    生之原因、造成之結果等一切情狀，認原告請求賠償20萬元
    ，為妥適，應予准許，逾此部分之請求則屬過巨，應予駁回
    。
六、綜上論述，原告依據侵權行為法律關係請求被告給付原告46
    萬6,788 元（241,228+25, 560+200,000= 466,788），及自
    95年12月14日起至清償日止，按年息5%計算之利息，為有理
    由，應予准許；逾此部分之請求，則屬無據，應予駁回。
七、兩造均陳明願供擔保請准宣告假執行，經核原告勝訴部分，
    所命給付金額未逾50萬元，爰依職權宣告假執行；併酌定相
    當之擔保金額准被告預供擔保免為假執行。至原告敗訴部分
    其假執行之聲請已失所附麗，應併駁回。
結論：原告之訴為一部有理由、一部無理由，依民事訴訟法第79
條、第389條、第392條，判決如主文。
中　　華　　民　　國　　96　　年　　10　　月　　4 　　日
                  民事第一庭    法　官　黃信滿
以上正本係照原本作成
如對本判決上訴，須於判決送達後20日內向本院提出上訴狀
中　　華　　民　　國　　96　　年　　10　　月　　4 　　日
                            書記官　林月蓉
